【裁判字號】    94,訴,4122
【裁判日期】    950120
【裁判案由】    毒品危害防制條例
【裁判全文】
臺灣高雄地方法院刑事判決              94年度訴字第4122號
公  訴  人  臺灣高雄地方法院檢察署檢察官
被      告  沈志峰
上列被告因違反毒品危害防制條例案件，經檢察官提起公訴（94
年度偵字第19781 號），被告於本院準備程序進行中，就被訴事
實為有罪之陳述，經本院告知簡式審判程序意旨，並聽取公訴人
及被告之意見後，合議庭裁定由受命法官獨任進行簡式審判程序
審理，本院判決如下：
    主  文
沈志峰連續轉讓第一級毒品，處有期徒刑壹年貳月。
    事  實
一、沈志峰前因分別違反肅清煙毒條例，經臺灣高等法院高雄分
    院及本院分別判處有期徒刑3 年4 月、3 年6 月確定，前開
    第1 次刑期經假釋出獄、撤銷假釋，殘刑復與第2 次刑期合
    併執行後，於民國90年11月30日縮短刑期假釋出監，定於94
    年7 月27縮刑期滿（未構成累犯），詎沈志峰明知海洛因為
    毒品危害防制條例第2 條第2 項第1 款所定之第一級毒品，
    不得持有、轉讓，其前於93年4 月間某日，基於施用毒品之
    犯意，前往高雄市前鎮區某陸橋旁，以新台幣（下同）1000
    元至2000元之價格向姓名年籍不詳綽號「阿姊」之成年女子
    購入數量不詳之第一級毒品海洛因後，嗣僅因見友人鄭俊雄
    亦有施用海洛因之需求，為幫助鄭俊雄暫時止癮，竟即基於
    無償轉讓第一級毒品之概括犯意，分別於93年4 月初某日、
    93年5 月初某日，均在高雄市○○區○○路00巷0 號3樓 租
    屋處之客廳內，連續將其上開購得海洛因中不詳之數量（淨
    重未逾5 公克）轉讓予鄭俊雄施用2 次，嗣於94年5 月7 日
    14 時 許，因鄭俊雄復毒癮發作，撥打電話欲向沈志峰購買
    毒品，約定於高雄市○○路00號全家便利商店見面交付時，
    鄭俊雄因形跡可疑遭警攔檢，適沈志峰恰亦攜帶第一級毒品
    海洛因2 包（合計驗後淨重0.32公克，空包裝袋重0.38公克
    ）抵達該地欲販賣毒品予鄭俊雄，因鄭俊雄當場供出其等欲
    進行毒品交易犯行，沈志峰因而當場為警查獲，經訊問調查
    後繼而查獲上情（沈志峰另涉犯連續販賣毒品案件，業經臺
    灣高等法院高雄分院以94年度上更(一)字第180 號判處有期徒
    刑12 年 確定）。
二、案經高雄市政府警察局苓雅分局移送臺灣高雄地方法院檢察
    署檢察官偵查後起訴。
    理  由
一、本件被告所犯為死刑、無期徒刑或最輕本刑為3 年以上有期
    徒刑以外之罪，其於準備程序中就被訴事實為有罪之陳述，
    經法官告知簡式審判程序之旨，並聽取公訴人之意見後，依
    刑事訴訟法第273 條之1 第1 項規定，合議庭裁定由受命法
    官獨任進行簡式審判程序，合先敘明。
二、上開犯罪事實，迭據被告於偵查中、本院審理中坦承不諱（
    本院審理卷頁28、偵查卷頁22之1）， 被告另於上開連續販
    賣毒品案件一審即本院93年訴字第131 號審理中供承其曾無
    償轉讓毒品海洛因2 次予鄭俊雄等語（131 號審理卷頁26 0
    ），亦經本院依職權調取上開卷宗核閱屬實，核與證人鄭俊
    雄於偵查中結證內容相符（偵查卷頁22），因證人鄭俊雄與
    被告為朋友關係，彼此並無夙怨嫌隙，且於該案中就被告上
    開第3 次交付毒品犯行乙節（即販賣毒品部分），乃迴護被
    告稱係無償受讓毒品，並非購買等語，衡情其亦無刻意設詞
    誣陷被告之必要。再者，被告於第3 次欲交付毒品之過程中
    ，遭逮捕而查獲之第一級毒品海洛因2 包（合計驗後淨重
    0.32公克，空包裝袋重0.38公克），經檢察官送驗後乃呈毒
    品海洛因陽性反應，有法務部調查局鑑定通知書1 紙在卷可
    稽（偵查卷頁20），該毒品雖係被告另案販賣毒品案件之扣
    案證物，然亦可間接得知彼等間確有多次海洛因毒品交付之
    事實，故被告之自白乃與事實相符，堪信為真實，其犯行堪
    予認定，應依法論科。
三、核被告所為，係犯毒品危害防制條例第8 條第1 項之轉讓第
    一級毒品罪，被告轉讓第一級毒品前非法持有第一級毒品之
    低度行為，為轉讓之高度行為所吸收，僅論以轉讓第1 級毒
    品罪。被告先後2 次轉讓第一級毒品犯行，時間緊接，手法
    相同，觸犯構成要件同一之罪名，顯係基於概括犯意反覆為
    之，為連續犯，應依刑法第56條之規定以一罪論，並加重其
    刑。另檢察官就被告2 次轉讓海洛因之數量，既無法證明超
    過行政院所訂定之「轉讓持有毒品加重其刑之數量標準」，
    依罪疑唯輕之法理，自應為被告有利之認定，而無毒品危害
    防制條例第8 條第6 項加重其刑之適用。爰審酌被告明知施
    用毒品海洛因，有害人體之身心健康，其竟仍轉讓予他人施
    用，本不宜寬恕，然念其犯後坦承犯行，態度良好，係為幫
    助鄭俊雄解癮方而轉讓，次數僅2 次，數量甚微等一切情狀
    ，量處如主文所示之刑。扣案之第一級毒品海洛因2 包（合
    計驗後淨重0.32公克，空包裝袋重0.38公克），雖係毒品違
    禁物，然其係被告持以欲販賣鄭俊雄所用之物，亦經另案法
    院宣告沒收銷燬，有臺灣高等法院高雄分院94年度上更(一)字
    第180 號判決書1 份在卷可稽，故與本案被告連續轉讓海洛
    因之犯行無關，本院自毋庸宣告沒收銷燬，併此敘明。
據上論斷，應依刑事訴訟法第273 條之1 第1 項、第299 條第1
項前段，毒品危害防制條例第8 條第1 項，刑法第11條前段、第
56條，判決如主文。
本案經檢察官顏漢文到庭執行職務。
中    華    民    國    95    年    1     月    20    日
                    刑事第七庭  法  官  蔡川富
以上正本證明與原本無異。
如不服本判決，應於收受送達後10日內向本院提出上訴書狀。  
中    華    民    國    95    年    1     月    20    日
                                書記官  邱秋珍
毒品危害防制條例第8條
轉讓第一級毒品者，處1 年以上7 年以下有期徒刑，得併科新臺
幣1 百萬元以下罰金。
轉讓第二級毒品者，處6 月以上5 年以下有期徒刑，得併科新臺
幣70萬元以下罰金。
轉讓第三級毒品者，處3 年以下有期徒刑，得併科新臺幣30萬元
以下罰金。
轉讓第四級毒品者，處1 年以下有期徒刑，得併科新臺幣10萬元
以下罰金。
前四項之未遂犯罰之。
轉讓毒品達一定數量者加重其刑至二分之一，其標準由行政院定
之。

司法院資訊處製作；財團法人民間司法改革基金會備份。
